【裁判字號】    89,易,3444
【裁判日期】    900430
【裁判案由】    竊盜
【裁判全文】
臺灣高雄地方法院刑事判決                        八十九年度易字第三四四四號
    公  訴  人  臺灣高雄地方法院檢察署檢察官
    被      告  乙○○
右列被告因竊盜案件，經檢察官提起公訴（民國八十九年度偵字第四六一四號），本
院判決如左：
    主  文
乙○○竊盜，處有期徒刑月，如易科罰金以佰元折算壹日。
    事  實
一、乙○○意圖為自己不法之所有，於民國八十九年一月六日上午十二時零七分（起
    訴書載為十一時五十五分）許，在高雄市苓雅區○○○路一二０號幸生診所內，
    趁隔壁病床之甲○○上廁所之際，竊取甲○○置於枕頭下之皮包一只，內有現款
    新台幣二萬二千元及華南銀行、中小企業銀行、彰化銀行之提款卡各一張、身分
    證、駕照各一張，經甲○○發現失竊報警後調閱該診所之監視錄影帶，而於八十
    九年一月二十九日上午二時許，在高雄市○○○路與南華路口，為警查獲。
二、案經高雄市政府警察局苓雅分局報告高雄地方法院檢察署檢察官偵查起訴。
    理  由
一、訊據被告乙○○固坦承於前述時地以「陳惠萍」名義看病，惟矢口否認有何竊盜
    犯行，辯稱：伊當時因打完針精神恍忽，醒來時身上並無上開皮包云云，經查：
    被害人甲○○之上開皮包確實於前述時地遭竊乙節，業據甲○○於警訊時指述綦
    詳，而經幸生診所人員丙○○調閱該診所之監視錄影帶，發現行竊之人即係冒「
    陳惠萍」名前往看病之被告之情，亦經證人丙○○於警訊時及本院審理中陳證屬
    實，並經本院當庭勘驗該監視錄影帶無誤，參酌被告當時一見甲○○到廁所，隨
    即欺身至甲○○病床拿取其枕頭下之皮包，並立刻離開病房出院，動作迅速俐落
    ，辯稱伊當時係精神恍忽云云，顯係卸責之詞，自不可採。本件事證明確，被告
    竊盜犯行洵堪認定。
二、核被告所為，係犯刑法第三百二十條第一項之竊盜罪。審酌被告犯罪之動機、目
    的、手段、犯罪後否認犯行，態度不佳等一切情狀，量處如主文所示之刑。又被
    告於行為（八十九年一月六日）後，刑法第四十一條規定已修正為「犯最重本刑
    為五年以下有期徒刑之罪，而受六個月以下有期徒刑或拘役之宣告，因身體、教
    育、職業、家庭之關係或其他正當事由，執行顯有困難者，得以一元以上三元以
    下折算一日，易科罰金。但確因不執行所宣告之刑，難收矯正之效或難以維持法
    秩序者，不在此限。」（於九十年一月十日公布，於同年月十二日生效），被告
    於犯罪後，法律業已變更，且修正後之法律有利於被告，自應依新法諭知易科罰
    金之折算標準。
據上論斷，應依刑事訴訟法第二百九十九條第一項前段，刑法第二條第一項前段、第
三百二十條第一項、第四十一條第一項，罰金罰鍰提高標準條例第一條前段、第二條
，判決如主文。
中      華      民      國    九十      年      四      月     三十     日
                                臺灣高雄地方法院刑事第一庭
                                    法  官    郭佳瑛
右正本證明與原本無異。
如不服本判決，應於判決送達後十日內，向本院提出上訴狀。
                                    書記官    王美玲
中    華    民    國      九十      年      五      月      一      日
附錄本判決論罪之法條：
刑法第三百二十條第一項
意圖為自己不法之所有或第三人不法之所有，而竊取他人之動產者，為竊盜罪，
處五年以下有期徒刑、拘役或五百元以下罰金。


司法院資訊處製作；財團法人民間司法改革基金會備份。
